{"related": [], "etymology": null, "url": "https://en.wiktionary.org/wiki/traslucirse", "definitions": ["to show (through)"], "verb": "traslucirse", "synonyms": [], "description": "traslucirse (first-person singular present me trasluzco, first-person singular preterite me trasluc\u00ed, past participle traslucido)", "conjugations": {"imperative": {"affirmative": ["", "trasl\u00facete", "trasl\u00fazcase", "trasluzc\u00e1monos", "trasluc\u00edos", "trasl\u00fazcanse"], "negative": ["", "no te trasluzcas", "no se trasluzca", "no nos trasluzcamos", "no os trasluzc\u00e1is", "no se trasluzcan"]}, "infinitive": "traslucirse", "indicative": {"future": ["me traslucir\u00e9", "te traslucir\u00e1s", "se traslucir\u00e1", "nos trasluciremos", "os traslucir\u00e9is", "se traslucir\u00e1n"], "preterite": ["me trasluc\u00ed", "te trasluciste", "se trasluci\u00f3", "nos traslucimos", "os traslucisteis", "se traslucieron"], "imperfect": ["me trasluc\u00eda", "te trasluc\u00edas", "se trasluc\u00eda", "nos trasluc\u00edamos", "os trasluc\u00edais", "se trasluc\u00edan"], "conditional": ["me traslucir\u00eda", "te traslucir\u00edas", "se traslucir\u00eda", "nos traslucir\u00edamos", "os traslucir\u00edais", "se traslucir\u00edan"], "present": ["me trasluzco", "te trasluces", "se trasluce", "nos traslucimos", "os trasluc\u00eds", "se traslucen"]}, "pastparticiple": {"plural": {"feminine": "traslucidas", "masculine": "traslucidos"}, "singular": {"feminine": "traslucida", "masculine": "traslucido"}}, "gerund": "trasluci\u00e9ndose", "subjunctive": {"imperfect_se": ["me trasluciese", "te traslucieses", "se trasluciese", "nos trasluci\u00e9semos", "os traslucieseis", "se trasluciesen"], "future": ["me trasluciere", "te traslucieres", "se trasluciere", "nos trasluci\u00e9remos", "os trasluciereis", "se traslucieren"], "imperfect_ra": ["me trasluciera", "te traslucieras", "se trasluciera", "nos trasluci\u00e9ramos", "os traslucierais", "se traslucieran"], "present": ["me trasluzca", "te trasluzcas", "se trasluzca", "nos trasluzcamos", "os trasluzc\u00e1is", "se trasluzcan"]}}, "pronunciations": []}